臺灣高等法院刑事判決
111年度上訴字第2874號
上  訴  人  
即  被  告  黃榮坤




選任辯護人  董子祺律師(法律扶助)
上列上訴人即被告因違反毒品危害防制條例案件，不服臺灣宜蘭
地方法院111年度訴字第73號，中華民國111年6月23日第一審判
決（起訴案號：臺灣宜蘭地方檢察署110年度偵字第1342號），
提起上訴，本院判決如下：
    主  文
上訴駁回。
    事  實
一、黃榮坤明知甲基安非他命係毒品危害防制條例第2條第2項第
    2款所規定之第二級毒品，不得非法持有、販賣，竟意圖營
    利，基於販賣第二級毒品甲基安非他命之犯意，以門號0000
    000000號行動電話作為聯繫毒品交易之工具，各於附表編號
    1、6、11所示之時間、地點，分別販賣第二級毒品甲基安非
    他命予陳長安、林志龍及李漢欽各1次（交易方式、數量、
    價金詳如附表編號1、6、11部分所示）。
二、案經宜蘭縣政府警察局宜蘭分局報告臺灣宜蘭地方檢察署檢
    察官偵查起訴。　　
    理  由
壹、程序事項：
一、本院審判範圍：
    查本案檢察官並未上訴，上訴人即被告(下稱被告)上訴僅就
    原審判決附表編號1、6、11部分及定應執行刑部分上訴，有
    被告上訴書及其於本院審理時，明確表示僅就上開部分提起
    上訴，其餘部分並不在其上訴範圍等節足參(見本院卷第31
    至32頁、172、294頁)，是本院審理範圍為附表編號1、6、1
    1部分及定應執行刑部分，其餘部分並不在本院審理範圍，
    合先敘明。
二、按被告以外之人於審判外之言詞或書面陳述，除法律有規定
    者外，不得作為證據，刑事訴訟法第159 條第1 項定有明文
    。又被告以外之人於審判外之陳述，雖不符刑事訴訟法第15
    9 條之1 至第159 條之4 之規定，而經當事人於審判程序同
    意作為證據，法院審酌該言詞陳述或書面陳述作成時之情況
    ，認為適當者，亦得為證據；當事人、代理人或辯護人於法
    院調查證據時，知有同法第159 條第1 項不得為證據之情形
    ，而未於言詞辯論終結前聲明異議者，視為有前項之同意，
    刑事訴訟法第159 條之5 亦有明文。經查，本判決下列所引
    各項供述證據，除證人陳長安、林志龍及李漢欽於警詢時之
    供述，經被告及其辯護人於本院審理時主張係審判外之陳述
    (見本院卷第175、295至296頁)，本院因認無證據能力外，
    其餘被告以外之人之供述證據部分，業據檢察官、被告及辯
    護人於本院準備程序及審理中，均已陳稱：對證據能力沒有
    意見等語（見本院卷同上各頁），本院審酌各該證據作成時
    之情況，並無違法不當或證明力明顯過低之瑕疵，認以之作
    為證據應屬適當，依刑事訴訟法第159條之5規定，均俱有證
    據能力。
三、另本判決引用之非供述證據，亦經本院依法踐行調查證據程
    序，檢察官、被告及辯護人均不爭執各該證據之證據能力，
    且亦查無依法應排除其證據能力之情形，是以下本判決所引
    用之非供述證據均有證據能力。
貳、實體事項
一、事實認定部分：
　　訊據被告於本院審理時，固坦承有於附表編號1、6、11所示
    之時間、地點，有見到陳長安、李漢欽及林志龍，林志龍之
    部分有給他一些甲基安非他命等語(見本院卷第299至300頁)
    ，然矢口否認有附表編號1、6、11部分之犯行，辯稱：原審
    我本來承認本案全部犯行，是認為自白有減刑的適用，但原
    審沒有適用17條的減刑，所以對我不利，所以我希望講求證
    據，我真的沒有賣。陳長安要跟我欠，我說沒有要給他欠，
    他說朋友會來，但是等到時間到他朋友還是沒有來，我就回
    去了；李漢欽部分，我們原本約在溜冰場，後來我說我身上
    沒有帶東西，要先給我錢我再去購買，我去找我的上手，但
    上手沒有帶，所以那次沒有成功；林志龍部分，我有到中山
    西街林志龍住處，我有給他一些甲基安非他命，因為他盧我
    ，但是我後來沒有找到毒品就沒有再過去了，交易沒有成功
    云云(見本院卷第299至300頁)。然查：
　㈠被告於原審審理之自白：
　　被告黃榮坤於原審審理時，對附表編號1、6、11部分犯罪事
    實均坦承不諱，供稱：伊均承認檢察官起訴全部販賣第二級
    毒品犯行，(你在警詢、偵查中沒有承認附表編號1、6、11
    的販賣第二級毒品犯行？)之前我沒有承認，起訴後我才承
    認，我沒有辯解，我承認犯行等語(見原審卷第78、119、12
    1頁)。　
　㈡附表編號1部分(販賣證人陳長安部分)：
　1.證人陳長安之證述及指認：
　⑴證人陳長安於偵查時證稱：「(提示109年10月23日下午3時53
    分2秒，同日下午4時18分53秒0000000000號行動電話與0000
    000000號行動電話通訊監察譯文之對話內容)0000000000號
    行動電話為何人所使用？該對話內容為何意？)0000000000
    號行動電話是黃榮坤的電話，這對話內容是我向黃榮坤買安
    非他命，就是我上述在建國旅社買賣的那次，第1通有買成
    」等語(見他字卷第32頁反面)。
　⑵上情販售第二級毒品之人，並經證人指認係本案被告黃榮坤
    無訛，有指認犯罪嫌疑人紀錄表在卷可稽(見同卷第34頁)。
　2.通訊監察譯文之補強：
　　依本案通訊監察譯文附表編號1部分如下：　
時間 監聽對象(A) 撥打方向 非監聽對象(B) 內容 10/22 15:07:06 黃榮坤 受 0000000000 A 你現在不講話是怎樣 B 這收訊不好 A 收訊不好不會出來打，收訊不好還在那裝鬼嚇人 B 什麼裝鬼嚇人 A 什麼事 B 欠1000，晚點給 A 好，晚點在給你，我給你欠，晚點給你 10/22 23:59:49 黃榮坤 受 0000000000 A 現在**(模糊) B 我去「建國」 A 你說什麼我聽不懂 B 我現在去建國 A 到建國在說 10/23 00:16:30 黃榮坤 受 0000000000 A 按怎 B 我到了 A 你在樓下 B 嗯呀，建國樓下 A 好，你在那等我 10/23 15:53:02 黃榮坤 受 0000000000 B 不要再打 A 我在建國等你 B 建國 A 等我幹嗎 B **(模糊) A 不能欠 B 不會，量多一點 
10/23 16:18:53 黃榮坤 受 0000000000 A 按怎 B 還沒到 A 你說叫我拿什麼，佚昨天跟我拿工具有還我嗎…又叫我拿工具幹嗎… B 我在建國 
  依上開通訊監察譯文之內容可證(見警卷第63頁)，本案被告並
  未讓證人陳長安積欠販毒對價之款項，此觀諸被告陳稱：「不
  能欠」等語，證人陳長安陳稱：「不會，量多一點」等語，自
  可知悉。是審酌被告之自白、證陳長安偵查時之證述、指認及
  上開通訊監察譯文之補強，自足認被告有附表編號1所示之時
  、地，販賣第二級毒品予證人陳長安之犯行。　
　㈢附表編號6部分(販賣證人林志龍部分)：
　1.證人林志龍之證述及指認：
　⑴證人林志龍於偵查時證稱：0000000000都是我在使用，我曾
    向黃榮坤購買過毒品1次，是買安非他命，是109年10月底，
    我用2500元跟黃榮坤買安示他命，約在我家，黃榮坤本人送
    來我家給我，黃榮坤未曾無償提供毒品給我施用。(提示109
    年10月31日上午10時55分32秒、同日上午11時28分3秒00000
    00000號行動電話與0000000000號行動電話通訊監察譯文之
    對話內容)0000000000號行動電話為何人所使用？該二通對
    話內容為何意？)是黃榮坤的電話，就是我上述跟黃榮坤買
    安非他命的那次交易，內容所說的25就是指2500元，黃榮坤
    是下午2時到我家」等語(見他字卷第145頁正反面)。
　⑵上情販售第二級毒品之人，並經證人指認係本案被告黃榮坤
    無訛，有指認犯罪嫌疑人紀錄表在卷可稽(見同卷第147頁)
    。　  
　2.通訊監察譯文之補強：
　　依本案通訊監察譯文附表編號6部分如下：　
時間 監聽對象(A) 撥打方向 非監聽對象(B) 內容 10/31 10:55:32 黃榮坤 受 0000000000 B、A(閒聊略) B 人在哪 A 老地方 B 你人在羅東嗎 A 沒機車，你正經說，我聽不懂 B 要找你 A 我去找你 B 你要找我，你來，在家 A 你要說啊 B 1個多少 A 25啊 B 25，我們的交情 A 漲了 B 薪水沒有漲，你來再說 A 嗯，好 10/31 11:28:03 黃榮坤 受 0000000000 B 要來了嗎 A 還沒，剛洗好澡 B 等你 
    依上開通訊監察譯文之內容可證(見警卷第111頁)，本案被
    告與證人林志龍約定販賣第二級毒品之價格為「25」、「你
    要找我，你來，在家」(林志龍住處)，經核與證人林志龍前
    開所述交易之金額及地點大致相符，故本案審酌被告之自白
    、證人林志龍偵查時之證述、指認及上開通訊監察譯文之補
    強，自足認被告有附表編號6所示之時、地，販賣第二級毒
    品予證人林志龍之犯行。
　㈣附表編號11部分(販賣證人李漢欽部分)：
　1.證人李漢欽之證述及指認：　
　⑴證人李漢欽於偵查時證稱：「(提示109年11月1日上午7時38
    分29秒、同日上午7時46分24秒、同日上午7時57分23秒0000
    000000號行動電話與0000000000號行動電話通訊監察譯文之
    對話內容)0000000000號行動電話為何人所使用？該3通對話
    內容為何意？)是黃榮坤的電話，也是我跟黃榮坤買2000元
    安非他命，地點在羅東文化工場溜冰場」等語(見他字卷第1
    75頁反面至176頁)。
　⑵上情販售第二級毒品之人，並經證人指認係本案被告黃榮坤
    無訛，有指認犯罪嫌疑人紀錄表在卷可稽(見同卷第178頁)
    。
　2.通訊監察譯文之補強：
　　依本案通訊監察譯文附表編號11部分如下：　　
時間 監聽對象(A) 撥打方向 非監聽對象(B) 內容 11/1 07:38:29 黃榮坤 受 0000000000 B 你知道我是誰 A 我知道 B 有嗎 A 在家 B 我過去再講 A 好 11/1 07:46:24 黃榮坤 受 0000000000 B 在樓下 A 好 11/1 07:57:23 黃榮坤 受 0000000000 A 你過來溜冰場好嗎 B 哪裡溜冰場，你說東光那 A 你在溜冰場車牌那等我 B 溜冰場哪條等你 
    依上開通訊監察譯文之內容可證(見警卷第136頁)，本案被
    告與證人李漢欽約定販賣第二級毒品之地點為溜冰場，經核
    與證人李漢欽前開所述交易之地點大致相符，故本案審酌被
    告之自白、證人李漢欽偵查時之證述、指認及上開通訊監察
    譯文之補強，自足認被告有於附表編號11所示之時、地，販
    賣第二級毒品予證人李漢欽之犯行。　　　　　　
  ㈤按販賣毒品罪所謂之「意圖」，即犯罪之目的，原則上不以
    發生特定結果為必要，只需有營利之意圖為已足，不以買賤
    賣貴而從中得利為必要（最高法院97年度台上字第2109號判
    決意旨參照）。次按販賣第二級毒品甲基安非他命係違法行
    為，非可公然為之，亦無公定價格，販賣者販入後可任意分
    裝增減其份量再行出售，而每次交易之價格、數量，亦隨時
    依交易對象、當時行情而變動，縱或出售之價格較低，亦非
    當然無營利意圖，即便為相同價格，因份量較少亦能從中獲
    利，除經坦承犯行並能供明販入、賣出確實價量外，委難查
    得實情，如被告自始否認到底，既無法追得上手，更難查悉
    有無從中獲利，是除非別有事證，足認係按同一價量委買或
    轉售，確未牟利外，尚難據此即認販賣之證據有所未足，否
    則將造成知過坦承者難辭重典，飾詞否認者反得僥倖，而失
    情理之平。且按一般民眾均知政府一向對毒品之查禁森嚴，
    且重罰不予寬貸，衡情倘非有利可圖，絕無平白甘冒被嚴查
    重罰高度風險之理，從而，舉凡其有償交易，除足反證其確
    係另基於某種非營利本意之關係外，通常尚難因無法查悉其
    販入價格，作為是否高價賣出之比較，諉無營利之意思阻卻
    販賣犯行之追訴。經查，被告與附表編號1、6、11所示之購
    毒者並無特殊情誼或至親關係，若非有價差、量差、純度等
    利潤可圖，自無費心甘冒重典，涉險販賣毒品之理。揆諸上
    開說明，本件被告所為如附表編號1、6、11所示各次販賣毒
    品之犯行，應有從中賺取差額而牟利之意圖，其主觀上確有
    營利之意圖甚明。
  ㈥對被告辯解不採之理由：
　　經核被告於原審審理時所為之自白，核與證人陳長安、李漢
    欽及林志龍於偵查時證述之情節大致相符，復經證人等人明
    確指認，且有上開通訊監察譯文之補強，足認被告有如附表
    編號1、6及11所示之犯行，已據本院逐一認定如前。是被告
    於本院審理時辯稱：伊就附表編號1、6及11部分，沒有販賣
    成功，是販賣未遂及轉讓云云，經核與本案前開卷證資料不
    符(見上開㈠至㈤部分之說明)，所辯自難憑採。　　　　
　㈦綜上所述，被告矢口否認犯行，顯係事後飾卸之詞，不足採
    信，本案事證明確，被告於附表編號1、6、11所示之時間、
    地點，分別有各次販賣第二級毒品之犯行，均堪以認定，應
    依法論科。　
二、論罪部分：
  ㈠按甲基安非他命屬毒品危害防制條例第2條第2項第2款所公告
    列管之第二級毒品，依法不得持有、販賣。是核被告就附表
    編號1、6及11部分所為，各係犯毒品危害防制條例第4條第2
    項之販賣第二級毒品罪。被告於販賣甲基安非他命行為前各
    次持有甲基安非他命之低度行為，各為其販賣之高度行為所
    吸收，均不另論罪。被告所犯附表編號1、6及11部分之販賣
    第二級毒品罪，犯意各別，行為互殊，應予分論併罰。
　㈡刑之加重、減輕：
  1.累犯之說明：
　  被告因違反毒品危害防制條例案件，先後經原審以97年度易
    字第164號判決處有期徒刑4月、以97年度易字第308號判決
    處有期徒刑6月、以97年度易字第390號判決處有期徒刑6月
    、以97年度訴字第245號判決處有期徒刑8月、以97年度羅簡
    字第377號刑事簡易判決處有期徒刑6月確定，及因竊盜案件
    經原審以98年度簡字第7號刑事簡易判決處有期徒刑5月確定
    ，前揭各罪復經原審以98年度聲字第331號裁定定應執行有
    期徒刑2年8月確定（以上合稱甲案），於103年11月10日假
    釋出監付保護管束，嗣經撤銷假釋，尚餘殘刑11月5日。被
    告嗣於104年間因竊盜案件，經原審以104年度易字第470號
    判決處有期徒刑4月、7月、7月；以104年度簡字第656號刑
    事簡易判決處有期徒刑3月確定，及因違反毒品危害防制條
    例案件，經原審以104年度易字第496號判決處有期徒刑8月
    、以105年度簡字第37號刑事簡易判決處有期徒刑6月確定，
    前揭各罪復經原審以105年度聲字第503號裁定定應執行有期
    徒刑2年6月確定（以上合稱乙案），被告於104年12月24日
    入監接續執行前揭甲案之假釋遭撤銷而應執行之殘刑11月15
    日及乙案所示之罪，再於107年10月1日假釋付保護管束出監
    ，其中甲案所示之罪已於105年12月7日執行完畢，此有本院
    被告前案紀錄表附卷可據(見本院卷第62頁)。其受有期徒刑
    執行完畢5年以內，故意再犯本件有期徒刑以上之販賣第二
    級毒品3罪，均為累犯。依司法院釋字第775號解釋意旨所示
    ，為避免發生罪刑不相當之情形，審酌被告上開構成累犯之
    犯罪紀錄，多與毒品犯罪有關，於前案執行完畢後5年內再
    犯本案，足見被告對刑罰之反應力薄弱，認適用刑法第47條
    累犯加重之規定並無罪刑不相當之情事，除法定刑為無期徒
    刑部分依法不得加重外，餘均應依刑法第47條第1項之規定
    加重其刑。
　2.刑之減輕事由說明：
  ⑴不依毒品危害防制條例第17條第2項減刑：
　　按毒品危害防制條例第17條第2項規定：「犯第4條至第8條
    之罪於偵查及歷次審判中均自白者，減輕其刑。」依其法條
    之文義，參酌修正理由記載：原所稱「審判中」究指被告僅
    須於審判中曾有一次自白犯罪即應適用減刑規定，抑或須於
    歷次審判中均自白犯罪者始符合之，解釋上易生爭議，考量
    原立法之目的，係在使前述毒品案件之刑事訴訟程序儘早確
    定，當以被告於歷次審判中均自白犯罪者，始足當之，故修
    正第2項，明定於偵查及歷次審判中均自白者，始減輕其刑
    等語，足見必須於歷次審判中均自白始得減輕。故依現行毒
    品危害防制條例第17條第2項規定：「犯第四條至第八條之
    罪於偵查及歷次審判中均自白者，減輕其刑」，依前揭說明
    ，若僅有偵查中自白或僅有審判中自白者，俱無從依本條項
    減輕其刑，必行為人自偵查以迄歷次審判中均自白者，始有
    上開規定之適用。經查，被告於偵查中就附表編號6所示之
    犯罪事實僅坦承轉讓，否認販賣，就附表編號1、11所示之
    犯罪事實則均否認等情，有被告警詢、偵查之筆錄可證（見
    他字卷第188至189頁、第190頁、第263至265頁），是以，
    被告在偵查中並未就上開犯行自白，而與毒品危害防制條例
    第17條第2項之要件不符，自無從依該規定減輕。至被告就
    附表編號6所示犯行部分，雖於偵查中坦承轉讓毒品犯行（
    見他字卷第264頁背面），然按毒品危害防制條例第17條第2
    項規定之「自白」，係指行為人坦承販賣毒品罪構成要件行
    為之全部或主要部分而言。被告否認主觀上有營利意圖，難
    認已自白犯販賣毒品罪犯罪事實之全部或主要部分，自不得
    適用上開減輕其刑之規定。
　⑵不依刑法第59條減刑：
　　按立法者基於維護社會秩序之價值判斷，形成本罪對於其犯
    罪構成要件所彰顯之法律效果，如何程度之犯罪行為、藉由
    立法劃定其法定刑之範圍，賦予司法者於該法定刑之範圍內
    ，給予相對應之宣告刑度，因此，就法定構成要件及其法律
    效果而言，本即為立法者立法意志之形成與裁量，並專屬於
    立法者立法之權限，職司審判之法院，自無從取代立法者形
    成其立法政策或改變立法者之立法裁量，否則無異逾越司法
    權之界限、變更憲法建立權力分立、權力制衡之制度設計，
    在未符合刑法第59條規定之情形下，倘輕易地變更刑事構成
    要件之法律效果，將造成司法權對於立法者立法政策之形成
    權力受到侵害，立法者基於人民選舉而形成之民主原則、國
    會保留原則，亦會受到相當程度之影響。從而，適用刑法第
    59條時，仍需審慎、詳細並慎重評估本案之事實是否確係符
    合該條所訂之各項要件，逐一細緻進行比對及涵攝事實與法
    律適用間之關係，不宜片面地以立法者所制定之法律效果違
    反比例原則或平等原則，即認為當然可一概適用刑法第59條
    之規定。司法院釋字第263號解釋揭櫫「若有情輕法重之情
    形者，裁判時本有刑法第59條酌量減輕其刑規定之適用」之
    旨，固無疑義，然仍應由事實審法院綜合考量所有之情事，
    在符合刑法第59條之要件下，始可酌量減輕其刑。換言之，
    刑法第59條之酌減其刑，必其犯罪有特殊之原因與環境，在
    客觀上足以引起一般人之同情、憐憫，審判者必須經全盤考
    量案發時之所有情狀後，認即予以宣告法定最低度刑猶嫌過
    重者，始有其適用，並非有單一因子或符合刑法第57條所定
    各款要件之一，即得依刑法第59條之規定減輕其刑。經查，
    本院審酌被告販賣甲基安非他命供附表編號1、6及11部分所
    示之人施用，戕害他人身心健康，造成毒品擴大施用之狀態
    ，且販賣毒品亦為國家重典懲治之犯罪行為，本院考量被告
    所為上開犯行，本為立法者制定處罰之犯罪，且被告如附表
    編號1、6及11部分所示之有期徒刑，法院若無堪予憫恕、情
    輕法重之特殊事由，自不應任意跳脫法定刑之範圍而侵害立
    法權之範疇，且被告就本案附表編號1、6及11部分犯行之犯
    罪情狀，在客觀上並無足以引起一般同情或情輕法重之特別
    情形，是綜合本件法定最低本刑及被告犯罪之情節以觀，衡
    情並無科以法定最低刑度仍屬情輕法重、有顯堪憫恕之情形
    ，自不宜再援用刑法第59條之規定，減輕其刑。　
三、原審以行為人之責任為基礎，審酌被告關於附表編號1、6及
    11部分，明知毒品對人體身心健康戕害甚大，竟意圖營利為
    販賣第二級毒品之犯行，不僅戕害國人身體健康，且危害社
    會安全。惟考量被告犯後於原審審理時均坦承犯行，表示悔
    意之態度，被告所販賣之毒品對象、數量、對價均尚屬非鉅
    ，兼衡被告自陳國中肄業之教育智識程度，入監前從事汙水
    處理，獨自生活等一切情狀，分別量處如附表編號1、6及11
    部分「罪名及宣告刑」欄所示之刑；並考量刑法第51條數罪
    併罰定執行刑之立法方式，係採限制加重原則，非以累加方
    式定應執行刑，如以實質累加之方式定應執行刑，則處罰之
    刑度顯將超過其行為之不法內涵，而違反罪責原則，並考量
    因生命有限，刑罰對被告造成之痛苦程度，係隨刑度增加而
    生加乘效果，而非以等比方式增加，是以隨罪數增加遞減其
    刑罰之方式，當足以評價被告行為之不法性之法理（即多數
    犯罪責任遞減原則），審酌被告所犯各次販賣毒品犯行，時
    間在109年10月至11月間，各該犯行侵害之法益相近，販毒
    對象5人，考量刑罰手段、目的之相當性，及各被告整體犯
    行之應罰適當性等總體情狀，就被告所犯原審附表2至5、7
    至10編號所示各罪與本案經上訴之附表編號1、6及11部分(
    除附表編號1、6及11部分外，餘均未上訴)，定其應執行刑
    為有期徒刑12年，另以未扣案之行動電話1支（含門號00000
    00000號SIM卡1張），為供被告犯本案犯行所用之物，雖未
    扣案，然並無證據證明業已滅失，爰依毒品危害防制條例第
    19條第1項規定，於其所犯罪刑項下宣告沒收，並依刑法第3
    8條第4項規定，於全部或一部不能沒收或不宜執行沒收時，
    追徵其價額；復就被告於附表編號1、6及11部分所示販賣毒
    品犯行所分別收取之價金，為其各該次之犯罪所得，雖未扣
    案，亦均應依刑法第38條之1第1項規定，於各該次犯行項下
    分別宣告沒收，於全部或一部不能沒收或不宜執行沒收時，
    依刑法第38條之1第3項，追徵其價額等節，經核原審之認事
    用法俱無違誤，量刑及沒收尚屬允當。　　
四、被告上訴意旨略以：
　㈠依毒品危害防制條例第17條第2項，被告於犯罪後自白，依法
    減輕其刑，被告於審理期間就全部犯行均坦承不諱，然原審
    認定附表編號1、6、11之犯罪事實，未依毒品危害防制條例
    減輕其刑，無從減輕其刑之部分，尚非有據。被告雖未於偵
    訊時坦承犯行，但被告於原審審理時均有自白且坦承不諱，
    應依毒品危害防制條例第17條第2項之規定，減輕其刑。　
　㈡依被告之前科紀錄，多屬毒品吸食，且學歷程度僅國中，對
    於法學認識不足，且犯後坦承不諱，獲利不多，如依原判決
    分論併罰，仍屬過重，故依刑法第59條之規定，以被告之學
    歷及犯後之態度、對社會之危害，應可減輕其刑云云。　
五、經查：
　㈠被告於偵查中就附表編號6所示之犯罪事實僅坦承轉讓，否認
    販賣，就附表編號1、11所示之犯罪事實則均否認等情，有
    被告警詢、偵查之筆錄可證（見他字卷第188至189頁、第19
    0頁、第263至265頁），是以，被告在偵查中並未就上開犯
    行自白，而與毒品危害防制條例第17條第2項之要件不符，
    已據本院詳細說明如前，是被告就上開部分，自無從依該規
    定減輕其刑。至被告就附表編號6所示犯行部分，僅於偵查
    中坦承轉讓毒品犯行（見他字卷第264頁背面），並未坦承
    販賣毒品等節，是以，被告在偵查中並未就上開各次販賣毒
    品之犯行自白，而與毒品危害防制條例第17條第2項之要件
    不符，自無從依該規定減輕。是被告上訴意旨請求依上開規
    定減輕其刑，容有不當之處。　　
　㈡本院審酌被告販賣甲基安非他命供附表編號1、6及11部分所
    示之人施用，戕害他人身心健康，造成毒品擴大施用之狀態
    ，且販賣毒品亦為國家重典懲治之犯罪行為，本院考量被告
    所為上開犯行，本為立法者制定處罰之犯罪，且被告如附表
    編號1、6及11部分所示之有期徒刑，法院若無堪予憫恕、情
    輕法重之特殊事由，自不應任意跳脫法定刑之範圍而侵害立
    法權之範疇，且被告就本案附表編號1、6及11部分犯行之犯
    罪情狀，在客觀上並無足以引起一般同情或情輕法重之特別
    情形，是綜合本件法定最低本刑及被告犯罪之情節以觀，衡
    情並無科以法定最低刑度仍屬情輕法重、有顯堪憫恕之情形
    ，自不宜再援用刑法第59條之規定，減輕其刑，是被告上訴
    意旨猶以前詞請求減刑，容有未洽之處。　　　　
　㈢從而，被告上訴意旨否認犯行，並以前揭事由指摘原判決並
    請求減輕其刑等節，經核並無可採，其上訴為無理由，應予
    駁回。　　　
據上論斷，應依刑事訴訟法第368條，判決如主文。
本案經檢察官黃彥琿到庭執行職務。　
中　　華　　民　　國　　111 　年　　11　　月　　30　　日
                  刑事第二十五庭審判長法　官  黃翰義
                                      法　官  劉兆菊
                                      法　官  邱瓊瑩
以上正本證明與原本無異。
如不服本判決，應於收受送達後20日內向本院提出上訴書狀，其
未敘述上訴之理由者並得於提起上訴後20日內向本院補提理由書
（均須按他造當事人之人數附繕本）「切勿逕送上級法院」。
                                      書記官  邱鈺婷
中　　華　　民　　國　　111 　年　　12　　月　　5 　　日
附錄：本案論罪科刑法條全文　　　　　　　　　　　　　　　
毒品危害防制條例第4條
製造、運輸、販賣第一級毒品者，處死刑或無期徒刑；處無期徒
刑者，得併科新臺幣3千萬元以下罰金。
製造、運輸、販賣第二級毒品者，處無期徒刑或10年以上有期徒
刑，得併科新臺幣1千5百萬元以下罰金。
製造、運輸、販賣第三級毒品者，處7年以上有期徒刑，得併科
新臺幣1千萬元以下罰金。
製造、運輸、販賣第四級毒品者，處5年以上12年以下有期徒刑
，得併科新臺幣5百萬元以下罰金。
製造、運輸、販賣專供製造或施用毒品之器具者，處1年以上7年
以下有期徒刑，得併科新臺幣1百50萬元以下罰金。
前五項之未遂犯罰之。
附表(保留原審編號)：　　
編號 購毒者  交易時間/地點 交易方式、   數量、價金  證據    罪名及宣告刑    (原審判決主文)  1 陳長安 於民國109年10月23日下午4、5時許/ 在宜蘭縣○○鎮○○路000號5樓建國旅社某房間內 陳長安持用門號0000000000號行動電話與黃榮坤所持用之門號0000000000號行動電話聯絡後，以1,000元之價格向黃榮坤購買甲基安非他命 1包，由黃榮坤親自送貨。 1.被告黃榮坤於原審審理時之自白（見原審卷第78頁、第119頁） 2.證人陳長安於偵訊時之證述，見109年度他字第1283號卷，下稱他字卷，第32-35頁。 3.109年度聲監字第267   號通訊監察書、109年度聲監續字第580號通訊監察書、黃榮坤門號0000000000號與陳長安門號0000000000號通訊監察譯文(見警蘭偵字第1100002675號卷，下稱警卷，第137-140頁、第63-64頁) 4.黃榮坤門號0000000000號通聯調閱查詢單（申登人林智毅）、陳長安門號0000000000號通聯調閱查詢單（見他字卷第24頁、第229頁） 5.現場蒐證照片（見他字卷第231-232頁）  黃榮坤販賣第二級毒品，累犯，處有期徒刑拾年貳月。未扣案之行動電話壹支（含0000000000號SIM卡壹張）、犯罪所得新臺幣壹仟元均沒收，於全部或一部不能沒收或不宜執行沒收時，均追徵其價額。  6  林志龍 於109年10月31日下午2時許/ 宜蘭縣○○鎮○○○街00號林志龍居處（起訴書誤載為黃榮坤居處，業經公訴檢察官當庭更正） 林志龍以門號0000000000號行動電話與黃榮坤所持用之門號0000000000號行動電話聯絡後，以 2,500元之價格向黃榮坤購買甲基安非他命1包，由黃榮坤親自交貨。 1.被告黃榮坤於偵訊、原審之供述（見他字卷第263-265頁、原審卷第78頁、第119頁） 2.證人林志龍於偵訊時之證述（見他字卷第145-146頁） 3.109年度聲監字第267   號通訊監察書、109年聲監續字第580號通訊監察書、黃榮坤門號0000000000號與林志龍門號0000000000號通訊監察譯文（見警卷第137-140頁、第111頁） 4.黃榮坤門號0000000000號通聯調閱查詢單、林志龍門號0000000000號（申登人張玉美）通聯調閱查詢單（見他字卷第128頁、第229頁） 5.現場蒐證照片（出處同前） 黃榮坤販賣第二級毒品，累犯，處有期徒刑拾年貳月。未扣案之行動電話壹支（含0000000000號SIM卡壹張）、犯罪所得新臺幣貳仟伍佰元均沒收，於全部或一部不能沒收或不宜執行沒收時，均追徵其價額。  11  李漢欽 於109年11月1日上午8、9時許/ 在宜蘭縣羅東鎮羅東文化工場旁溜冰場 李漢欽以門號0000000000號行動電話與黃榮坤所持用之門號0000000000號行動電話聯絡後，以 2,000元之價格向黃榮坤購買甲基安非他命 1包，由黃榮坤親自送貨。 1.被告黃榮坤於原審審理時之自白（見原審卷第78頁、第119頁） 2.證人李漢欽於偵訊時之證述（見他字卷第175-177頁） 3.109年聲監字第267號   通訊監察書、109年聲監續字第580號通訊監察書、黃榮坤門號0000000000號與李漢欽門號0000000000號通訊監察譯文（見警卷第137-140頁、第134-136頁） 4.黃榮坤門號0000000000號通聯調閱查詢單、李漢欽門號0000000000號通聯調閱查詢單（見他字卷第162頁、第229頁） 5.現場蒐證照片（出處同前） 黃榮坤販賣第二級毒品，累犯，處有期徒刑拾年貳月。未扣案之行動電話壹支（含0000000000號SIM卡壹張）、犯罪所得新臺幣貳仟元均沒收，於全部或一部不能沒收或不宜執行沒收時，均追徵其價額。